臺灣臺中地方法院刑事裁定　99年度聲字第4899號
聲　請　人　臺灣臺中地方法院檢察署檢察官
被　　　告　尤文玲
上列聲請人因被告違反公司法案件（98年度緩字第4282號），聲
請單獨宣告沒收（99年度執聲字第3444號），本院裁定如下：
    主  文
扣案如附表編號1至編號6、編號8、編號10至編號11、編號13至
編號14所示之物均沒收。
其餘聲請駁回。
    理  由
一、聲請意旨略以：被告尤文玲因犯公司法案件，經臺灣臺中地
    方法院檢察署檢察官以98年度偵字第5131號為緩起訴處分，
    於民國98年11月18日確定，於99年11月17日緩起訴期滿未經
    撤銷。本案扣押如附表所示之物（詳98年度保管字第820 號
    扣押物品清單），係供犯罪所用之物，且為被告所有，爰依
    刑事訴訟法第259條之1規定，單獨聲請宣告沒收等語。
二、按檢察官依第253條或第253條之1為不起訴或緩起訴之處分
    者，對供犯罪所用、供犯罪預備或因犯罪所得之物，以屬於
    被告者為限，得單獨聲請法院宣告沒收，刑事訴訟法第259
    條之1定有明文。查被告尤文玲為係外國公司EASTARMACHINE
    TOOLS CORP.（以下簡稱EASTAR公司，該公司於民國90年3月
    26日於英屬維京群島註冊登記，復於96年4月11日變更註冊
    地為馬紹爾群島）之負責人，自EASTAR公司於90年3月26 日
    成立時起，在其設立於臺中縣豐原市○○路742巷372號之東
    星機械有限公司（下稱東星公司）內，以EASTAR公司名義接
    受外國客戶之訂單，再委由東星公司生產貨品、辦理報關，
    將貨品出口予外國客戶，並以EASTAR公司名義開立商業發票
    等文件，而以EASTAR公司名義在我國境內從事買賣出口之營
    業行為，而犯公司法第19條第2項之罪，經臺灣臺中地方法
    院檢察署檢察官以98年度偵字第5131號為緩起訴處分確定，
    有上開案件之緩起訴處分書存卷可查。次查，東星公司要將
    上開Universal Cutter & Tool GrinderM-40、RadialDrill
    ing Machine RD -1280H、Precision Surface GrinderESG-
    M3060AH、Preci sion Horizontal Boring & MillingMachi
    ne SHM-1800等戰略性高科技貨品出口至伊朗JAHAN公司前，
    確有於96年4月，向國貿局申請戰略性高科技貨品輸出許可
    證，經國貿局於96年4月10日核准，發給輸出許可證號碼
    FTSA96W0000000號、FTSA96W0000000號，有效期限至96年5
    月9日，買主為伊朗JAHAN公司之輸出許可證2份予東星公司
    ，此有上開輸出許可證影本2份附卷足憑，又被告後來因伊
    朗之上開公司付款問題，而改由阿聯BRIGHT HANDS公司申請
    開立信用狀，被告等乃將上開貨品報運出口至阿聯BRIGHT
    HANDS公司，運送至阿聯杜拜港後，再轉運至伊朗給伊朗JAH
    AN公司等情，亦有出口報單、商業發票、臺灣銀行信用狀通
    知及伊朗JAHAN公司開出之收貨證明等附卷可參，從而檢察
    官依據上開調查結果，認定被告並未違反貿易法第27條第1
    項第1款之罪嫌，對被告為不起訴處分確定，有上開案件之
    不起訴處分書附卷可查，是本件扣案之物品中，東星公司係
    我國籍之公司，並依法登記營業之公司自明。又查，本院調
    取扣案如附表所示物品檢視，扣案如附表編號7、編號9、編
    號12所示之物件，均係以東星公司名義申請或對外證明之資
    料，屬於東星公司所有之物，而非EASTAR公司或該公司負責
    人所有之物，是此部分之聲請，於法尚有不合，應予駁回；
    另檢視扣案如附表除編號7、編號9、編號12所示以外所示之
    物，均係供EASTAR公司負責人尤文玲所有供EASTAR公司對外
    營業所用之物，揆諸前揭說明，本件聲請人就扣案如附表除
    編號7、編號9、編號12所示以外所示之物聲請宣告沒收，為
    有理由，應予准許。
三、依刑事訴訟法第259條之1，裁定如主文。
中    華    民    國    100    年    1    月    17    日
                  刑事第七庭  法  官  張德寬
以上正本證明與原本無異
如不服本裁定應於送達後五日內向本院提出抗告狀。
                              書記官  王麗雯
中    華    民    國    100    年    1    月    17    日
附表：
┌──┬───────────────┬──┬──┐
│編號│        物品名稱              │數量│單位│
├──┼───────────────┼──┼──┤
│ １ │東星公司與伊朗客戶JAHAMPARS   │ 6  │ 冊 │
│    │TAMIN 往來資料                │    │    │
├──┼───────────────┼──┼──┤
│ ２ │東星公司與伊朗客戶NTC往來資料 │ 1  │ 冊 │
│    │                              │    │    │
├──┼───────────────┼──┼──┤
│ ３ │東星公司與荷蘭客戶DEVOTRA 往來│ 1  │ 冊 │
│    │資料                          │    │    │
├──┼───────────────┼──┼──┤
│ ４ │東星公司與伊朗客戶HALIBAR CO. │ 1  │ 冊 │
│    │往來資料                      │    │    │
├──┼───────────────┼──┼──┤
│ ５ │東星公司與斯里蘭卡客戶CMC 往來│ 1  │ 冊 │
│    │資料                          │    │    │
├──┼───────────────┼──┼──┤
│ ６ │東星公司與阿聯客戶            │ 1  │ 冊 │
│    │INTERNATIONAL RUBBER CO.LLC 往│    │    │
│    │來資料                        │    │    │
├──┼───────────────┼──┼──┤
│ ７ │經濟部國貿局來函資料          │ 1  │ 冊 │
│    │                              │    │    │
├──┼───────────────┼──┼──┤
│ ８ │EASTAR MACHINHE TOOLS CORP設立│ 3  │ 頁 │
│    │認證等資料                    │    │    │
├──┼───────────────┼──┼──┤
│ ９ │戰略性高科技貨品輸出入管理資料│ 1  │ 冊 │
├──┼───────────────┼──┼──┤
│ １０ │出口報單資料BRIGHT HANDS      │ 1  │ 冊 │
│    │GENERAL TRADING LLC           │    │    │
├──┼───────────────┼──┼──┤
│  │出口報單資料IGT MACHINERY     │ 1  │ 冊 │
│    │CO.LTD                        │    │    │
├──┼───────────────┼──┼──┤
│  │戰略性高科技貨品輸出許可證等資│ 1  │ 冊 │
│    │料                            │    │    │
├──┼───────────────┼──┼──┤
│  │東星公司出口ROTIS DOO 公司資料│ 1  │ 冊 │
├──┼───────────────┼──┼──┤
│  │東星公司出口俄羅斯INTERPROM 公│ 1  │ 冊 │
│    │司資料                        │    │    │
└──┴───────────────┴──┴──┘